【裁判字號】    92,訴,105
【裁判日期】    920418
【裁判案由】    違反毒品危害防制條例
【裁判全文】
臺灣屏東地方法院刑事判決                          九十二年度訴字第一五號
    公  訴  人  臺灣屏東地方法院檢察署檢察官
    被      告  甲○○
右被告因違反毒品危害防制條例案件，經檢察官提起公訴（九十一年度偵字第五三三
六號），本院判決如左：
     主  文
甲○○連續轉讓第二級毒品，處有期徒刑捌月。
     事  實
一、甲○○明知安非他命係毒品危害防制條例第二條第二項第二款所指之第二級毒品
    ，竟基於轉讓之概括犯意，於民國九十一年九月五日及同年月六日，在高雄縣鳳
    山市○○○路六○三巷二之四號五樓居所，連續二次無償提供予吳哲鳴吸食。嗣
    為警於同年月七日十二時三十分許，在上開處所發現吳哲鳴，並查獲安非他命二
    小包及自製吸食器一組 (施用毒品部分，另由檢察官起訴)，再依甲○○及吳哲
    鳴所供，查獲本案。
二、案經屏東縣警察局枋寮分局報告及臺灣屏東地方法院檢察署檢察官簽分偵查起訴
    。
理  由
一、訊據被告甲○○矢口否認右揭犯行，辯稱：查獲之毒品是我與吳哲鳴一起購買的
    ，之後我提議毒品由我保管，如果他要施用的話，我再拿給他，並不是我轉讓給
    他的，我在警局是說這些毒品是我與吳哲鳴一起出錢買的云云。經查：右揭犯罪
    事實，業據被告於警局中坦承：是因為吳哲鳴心情不好，找不到工作，無意發現
    我在吸食安非他命，好奇向我說要吸食一點安非他命解悶，我就當場提供給他吸
    食等語不諱，且經證人吳哲鳴於警局及偵查中證述屬實，另證人吳哲鳴於九十一
    年九月七日十五時二十分許，為警所採得之尿液經送檢驗，確呈甲基安非他命陽
    性反應，有屏東縣衛生局煙毒及麻醉藥品類委託檢驗結果通知書屏縣衛檢六字第
    ９１０２８１號在卷可稽，足認被告於警局之供述，及證人吳哲鳴之證詞，與事
    實相符。至於被告雖辯稱毒品係與吳哲鳴合買的云云，惟被告就查獲之毒品何來
    ，於警局時已供承：「 (你所施用之毒品安非他命，向誰於何時何地以何價錢購
    取得的？)我所吸食之安非他命是於九十一年九月六日下午十八時左右，在我住
    處樓下以二仟元向綽號叫國購買二小包安非他命作為自己吸食之用」等語明確，
    是其事後無理由翻異前供，顯為飾卸之詞，委不足採。本件事證已明，被告犯行
    洵堪認定。
二、核被告所為，係犯毒品危害防制條例第八條第二項之罪。被告先後二次犯行，時
    間緊接，方法相同，觸犯構成要件相同之罪名，顯係基於概括犯意為之，應依連
    續犯規定論以一罪，並依法加重其刑。爰審酌被告明知吸食安非他命有害人體健
    康，竟仍提供予他人吸食，惟因被告提供之次數及分量均不多等情狀，量處如主
    文所示之刑。
據上論斷，應依刑事訴訟法第二百九十九條第一項前段、毒品危害防制條例第八條第
二項、刑法第十一條前段、第五十六條，判決如主文。
本案經檢察官林津鋒到庭執行職務
中      華      民      國     九十二     年     四     月     十八     日
                                      臺灣屏東地方法院刑事第一庭
                                          法  官  包梅真
右正本證明與原本無異。
如不服本判決應於收受本判決送達後十日內向本院提出上訴書狀，其未敘述上訴理由
者，並得於提起上訴後十日內向本院補提理由書狀（均須按他造當事人之人數附繕本
 ）「切勿逕送上級法院」
                                         書記官   滕一珍
中      華民      國     九十二     年     四     月     十八     日
附錄法條：
毒品危害防制條例第八條第二項
轉讓第二級毒品者，處六月以上五年以下有期徒刑，得併科新台幣七十萬
元以下罰金。


司法院資訊處製作；財團法人民間司法改革基金會備份。
